【裁判字號】    89,台非,348
【裁判日期】    891005
【裁判案由】    違反毒品危害防制條例
【裁判全文】
最高法院刑事判決                                八十九年度台非字第三四八號
    上訴人  最高法院檢察署檢察總長
    被  告  甲○○
右上訴人因被告違反毒品危害防制條例案件，對於台灣高雄地方法院中華民國八十九
年二月十日第一審確定判決（八十九年度鳳簡字第八九號，檢察官聲請以簡易判決處
刑案號：台灣高雄地方法院檢察署八十八年度偵緝字第二○七一號），認為部分違法
，提起非常上訴，本院判決如左：
    主  文
原判決撤銷。
甲○○連續施用第二級毒品，處有期徒刑伍月，如易科罰金以參佰元折算壹日。
扣案之安非他命（毛重零點參公克）及殘留安非他命玻璃吸食器貳支均沒收銷燬。
    理  由
非常上訴理由稱：「按判決適用法則不當者，為違背法令，又依法應於審判期日調查
之證據而未予調查者，其判決當然違背法令，刑事訴訟法第三百七十八條、第三百七
十九條第十款，分別定有明文，又刑法上累犯之成立要件，依刑法第四十七條規定，
必須曾受有期徒刑之執行完畢，五年以內再犯有期徒刑以上之罪者，始足當之，本件
被告甲○○於民國八十六年間犯竊盜罪，經法院判處有期徒刑一年六月確定，原應於
八十八年十一月四日執行完畢，惟其於八十八年五月二十七日假釋出獄，嗣於假釋期
中因施用安非他命，經法務部於八十八年十月五日撤銷其假釋，尚餘殘刑四月十四日
未執行，此有台灣高雄地方法院檢察署刑案資料查註紀錄表及台灣高雄地方法院被告
院內索引卡紀錄表在卷可稽，並有台灣高雄地方法院檢察署八十八年度執更字第三四
九五號卷所附台灣高雄監獄報請撤銷假釋報告表、法務部核復撤銷假釋函與該署通緝
書可考，足見被告於民國八十八年八月至十二月間再犯本件施用毒品罪時，其原竊盜
罪部分尚未執行完畢，原審未予調查，遽論以累犯，並加重其刑，自有應調查之證據
未調查及適用法則不當之違法，案經確定，且於被告不利，爰依刑事訴訟法第四百四
十一條、第四百四十三條提起非常上訴，以資糾正。」
本院按判決適用法則不當者，為違背法令，刑事訴訟法第三百七十八條定有明文。又
依刑法第四十七條之規定，累犯之成立，必須曾受有期徒刑之執行完畢，或受無期徒
刑或有期徒刑一部之執行而赦免後，五年以內再犯有期徒刑以上之罪者，始足當之。
查本件被告甲○○曾於民國八十六年間，因竊盜罪經台灣高雄地方法院以八十五年度
易字第九三五號刑事判決判處有期徒刑一年六月確定，於八十七年五月十一日送監執
行，嗣於八十八年五月二十七日假釋出獄，於假釋期間連續在高雄縣大寮鄉施用安非
他命為警查獲，經台灣高雄地方法院裁定交付觀察、勒戒，違反保安處分執行法第七
十四條之二規定，情節重大，而經台灣高雄監獄報請法務部撤銷假釋，執行其殘餘刑
期四月十四日，但因逃匿未到案執行，由檢察官發佈通緝等情，此有台灣高雄地方法
院檢察署八十八年度毒偵字第三三五七號卷附台灣高雄地方法院檢察署刑案資料查註
紀錄表及原審卷附台灣高雄地方法院被告院內索引卡紀錄表、台灣高等法院被告全國
前案紀錄表可稽，已足以認定原判決所認被告於八十八年八月至十二月間再犯本件連
續施用第二級毒品罪時，其於前開竊盜罪所處有期徒刑一年六月尚未執行完畢，此外
復有台灣高雄地方法院檢察署八十八年度執更字第三四九五號卷所附台灣高雄監獄報
請撤銷假釋報告表、法務部核復撤銷假釋函與該署通緝書可考，被告並非曾受有期徒
刑之執行完畢，再犯本件有期徒刑以上之罪，自不得論以累犯。乃原判決竟論以累犯
，加重其刑，顯有判決適用法則不當之違背法令。案經確定，且對被告不利，非常上
訴意旨執以指摘，洵有理由，應將原判決關於該違法部分撤銷，自為判決如主文所示
，以資糾正及救濟。又原法院係依檢察官聲請以簡易判決處刑，並不經通常程序審判
，自無應於審判期日調查證據之情形，非常上訴意旨指原判決有應於審判期日調查之
證據而未予調查之違背法令，尚屬誤會，併予明。
據上論結，應依刑事訴訟法第四百四十七條第一項第一款，毒品危害防制條例第十條
第二項、第十八條第一項，刑法第十一條前段、第五十六條、第四十一條，罰金罰鍰
提高標準條例第二條，判決如主文。
中      華      民      國    八十九    年      十      月      五      日
                              最高法院刑事第十庭
                                  審判長法官  曾  有  田
                                        法官  陳  宗  鎮
                                        法官  劉  介  民
                                        法官  魏  新  和
                                        法官  孫  增  同
      右正本證明與原本無異
                                              書  記  官
中      華      民      國    八十九    年      十      月     十一    日


司法院資訊處製作；財團法人民間司法改革基金會備份。
